Renato Monteiro dos Santos

09/12/1994 - 26 anos

Centro – Unaí – MG (Disponível para Mudança)

(38) 9 9744-8442

E-mail: renatomonteiro1209@gmail.com

LinkedIn: https://www.linkedin.com/in/renato-santos-03b31377/

Habilitação Categoria B

OBJETIVO

Comprador | Analista de Suprimento | Cargo de liderança em Suprimento/ Compras

RESUMO PROFISSIONAL

Profissional na área de Suprimentos/ Compras com 4 anos de experiencias em grandes negociações atuando em empresas de grande porte nos segmentos do Agronegócio, Beneficiamento de grãos e Cooperativas agrícolas. Conhecimentos em ERP TOTV'S (Protheus), DATACOPER, ORACLE, SAP e Office. Expertise em desenvolvimento de projetos estratégico de alta importância e valor econômico criando e otimizando processos e metodologias de gerenciamento de custo sendo eles; Apresentação de resultados visando a redução de custo. Compra de Ativos e Projetos de expansão (CAPEX) Desenvolvimento de modelos de contratos corporativos para recuperação/ reparo de materiais/ Equipamentos.

FORMAÇÃO ACADÊMICA

Pós- Graduação em **Engenharia de Suprimentos com Ênfase em Gestão** – Faculdade Unyleya – Previsão de conclusão em 11/2021

Pós- Graduação em **Gestão Estratégica em Compras** – Faculdade Anhanguera 2020 Graduação em **Engenharia Elétrica** – Faculdade do Noroeste de Minas | FINOM – 2018

EXPERIÊNCIA PROFISSIONAL

Cooperativa Agrícola de Unaí | COAGRIL - 09/2019 - 07/2021

Cargo: Comprador Pleno – 01/2020 – 07/2021

- Responsável pelo processo de compras/ suprimentos
- Apresentação de resultados e implantação de novas tecnologias
- Análise de custos e resultados do departamento
- Participação na implantação do ERP ORACLE
- Responsável por Contratação de serviços corporativos para recuperação de materiais,
 Equipamentos
- Contratação de insumos para operação (Materiais de Embalagem, Correias Transportadoras, Mancais, Rolos e Roletes)
- Responsável por negociação de Compras de Materiais, Industriais, Materiais Elétricos,
 Civil, Instrumentação, Automação, ferragem e Metal Mecânico
- Responsável negociar contratos para ampliação das plantas sendo Civil, elétrico, combate incêndio e maquinários
- Gestão de contratos e conduzir continuamente melhoria do departamento.

Cargo: Comprador Junior – 09/2019 – 12/2019

- Responsável pela implantação do setor de compras e contas a pagar
- Elaboração de treinamento de equipe solicitante
- Desenvolver planilhas para analise junto ao Excel
- Desenvolvimento de fornecedores, negociar preços, avaliar o prazo de entrega e condições de contratos e produtos
- Responsável por criar e desenvolver banco de fornecedores de prestação de serviço, material civil, mecânico, elétrico e peças
- Auxilio na implantação do almoxarifado através de estudo de curva ABC
- Responsável emissão de pedido e pela Controle de qualidade de produtos não conforme

Valorem Agronegócios LTDA - 07/2017 - 09/2019

Cargo: Assistente de Compras Pleno – 07/2018 – 09/2019

- Responsável processo de cotação e emissão de pedido
- Participação na implantação de refeitório afim de reduzir custo
- Analise e comparação de valores
- Suporte ao solicitante no ERP Protheus TOTV's
- Aquisição e contratação de prestação de serviço, materiais civil, mecânico e elétrico
- Estudo visando novas formas de suprimentos e redução de custos
- Análise de logística no processo de compra

Cargo: Assistente de Compras Junior – 12/2017 – 07/2018

- Elaboração de relatórios e emissão de pedido
- Estudo de proposta para contrato
- Levantamento de redução e custo
- Responsável pela elaboração e apresentação de resultado do departamento
- Assistência ao contas a pagar

Cargo: Estagiário em Compras – 07/2017 – 12/2017

- Analise de nota fiscal juntamente com pedido de compra
- Localização de NF's via sistema Conexão NF-e
- Alimentar planilhas de solicitação de compra atendidas

Monsanto do Brasil LTDA - 05/2017 - 07/2017

Cargo: Operador de Produção (Temporário)

KPMG Assessores LTDA - 02/2017 - 04/2017

Cargo: Assistente de Operação (Temporário)

CURSOS E QUALIFICAÇÕES

- Negociação e Gestão Universidade Norte do Paraná | UNOPAR 2019
- Liderança e Motivação Universidade Norte do Paraná | UNOPAR 2019
- Negociação empresarial Universidade Norte do Paraná | UNOPAR 2019
- Economia em mercado Universidade Norte do Paraná | UNOPAR 2019
- Pacote Office Multi Tech 2015
- Inglês Básico IFTM 2013